---
title: "LOGISTIC REGRESSION"
output:
  word_document: default
  html_notebook: default
  html_document: default
---

# Download the data
```{r}
set.seed(123)
#setwd('D:/ML')
f <- read.csv('bank.csv', header = TRUE, encoding = 'UNICOD')
head (f)
```

#### Висновок: Для побудови моделі банківського скорингу використані дані про наявність прострочених платежів по кредиту 

# Statistics

## Descriptive statistics
```{r}
library (psych)
describe(f)
```

#### Висновок: Кількість спостережень - 600, кількість змінних - 10, з них якісних - 7, кількісних - 3. Пропущених значень і викидів немає 

## Factors as numeric
```{r}
#f[,c('sex','married','car','mortgage','delays')] <- as.numeric(as.factor(f[,c('sex','married','car','mortgage','delays')]))
f$sex <- as.numeric(as.factor(f$sex))
f$married <- as.numeric(as.factor(f$married))
f$car <- as.numeric(as.factor(f$car))
f$mortgage <- as.numeric(as.factor(f$mortgage))
f$delays <- as.numeric(as.factor(f$delays)) - 1
```

## Features Scaling
```{r}
f <- f[,-1] #exclude ID column
sc <- f[, -c(8)]
sc <- scale(sc)
f[,c('age','sex','income','married','children','car','mortgage')] <- sc[,c('age','sex','income','married','children','car','mortgage')]
head (f)
```

#### Висновок: Моделі класифікації вимагають попереднього шкалювання кількісних змінних

# Splitting the scaled dataset into the TRAIN set and TEST set
```{r}
set.seed(123)
library(caTools)
split = sample.split(f$delays, SplitRatio = 2/3)
f_train = subset(f, split == TRUE)
f_test = subset(f, split == FALSE)
```

#### Висновок: Підготований датасет розділено на навчальну та тестову вибірки

# Fitting (Benchmark model)
```{r}
class_lr <- glm(delays ~ ., f_train, family = binomial)
summary(class_lr)
```

#### Висновок: Значущими змінними є age та income

## Optimized model
```{r}
class_opt <- glm(delays ~ age + income, f_train, family = binomial)
summary(class_opt)
```

#### Висновок: Всі змінні оптимізованої моделі є значущими

# Predicting
```{r}
p <- predict(class_opt, f_test[, c('age','income')], type = 'response')
y <- ifelse(p > 0.5, 1, 0)
```

#### Висновок: Розраховані ймовірності віднесення об'єктів до кожного з двох класів (вектор р), визначені класи об'єктів (вектор у)

## Confusion Matrix
```{r}
cm = table(f_test[, 'delays'], y > 0.5)
print(cm)
```

#### Висновок: точність моделі - (85+88)/200=86,5%, частка невірно класифікованих випадків - (13+14)/200=13,5%. Чутливість моделі - 88/(14+88)=86%, специфічність - 85/(85+13)=87%, тобто модель більш чутлива до виявлення негативних випадків. В даному випадку - кредиторів, що не мають заборгованості.

## ROC
```{r}
library(ROCR)
pref <- prediction(p, f_test$delays)
perf <- performance(pref, "tpr", "fpr")
plot(perf)
```

#### Висновок: співвідношення істинно-позитивних і хибно-позитивних випадків свідчить про відносно хорошу якість моделі

# Visualising the Test set results
```{r}
library(ggplot2)
set = f_test[,c('age','income','delays')]
X1 = seq(min(set['age']) - 1, max(set['age']) + 1, by = 0.01)
X2 = seq(min(set['income']) - 1, max(set['income']) + 1, by = 0.01)
grid_set = expand.grid(X1, X2)
colnames(grid_set) = c('age', 'income')
prob_set = predict(class_opt, grid_set, type = 'response')
y_grid = ifelse(prob_set > 0.5, 1, 0)
plot(set[, -3],
     main = 'Logistic Regression',
     xlab = 'Age', ylab = 'Income',
     xlim = range(X1), ylim = range(X2))
contour(X1, X2, matrix(as.numeric(y_grid), length(X1), length(X2)), add = TRUE)
points(grid_set, pch = '.', col = ifelse(y_grid == 1, 'tomato', 'springgreen3'))
points(set, pch = 21, bg = ifelse(set[, 3] == 1, 'red3', 'green4'))
```

#### Висновок: на графіку червоним позначені випадки затримки з повернення кредиту, зеленим - хороші кредитори. Червоним виділена зона високої ймовірності неповернення кредиту. Модель описує лінійний варіант поділяючої кривої
